【裁判字號】    89,易,410
【裁判日期】    890922
【裁判案由】    竊盜等
【裁判全文】
臺灣桃園地方法院刑事判決                          八十九年度易字第四一號
    公  訴  人  臺灣桃園地方法院檢察署檢察官
    被      告  甲○○
右列被告因竊盜等案件，經檢察官提起公訴（八十九年度偵字第一八二號），本院判
決如左：
    主  文
甲○○竊盜，處有期徒刑伍月，緩刑貳年。
    事  實
一、甲○○意圖為自己不法之所有，於民國八十八年七月二日上午八時許，在桃園縣
    龜山鄉○○○街九號二樓臥房內，竊取乙○○所有之郵局提款卡乙張（局號：0
    00000－0號、帳號：000000－0號），得手後，因在該提款卡旁發
    現記載密碼之紙條而得知密碼，乃基於意圖為自己不法所有之概括犯意，自八十
    八年七月三日上午十一時許起，連續持上開提款卡，先至萬通銀行設於桃園縣龜
    山鄉○○路上之自動付款機，輸入密碼及欲提款之金額，使上開金融機構辨識系
    統對真正持卡人之識別陷於錯誤，以此不正方法由自動付款機取得新台幣（下同
    ）五千元之款項。再至安泰商業銀行設於桃園縣龜山鄉○○路上之自動付款機，
    分別二次接續輸入密碼及欲提款之金額，使上開金融機構辨識系統對真正持卡人
    之識別陷於錯誤，以此不正方法由自動付款機分別取得一萬元及二萬元不等之款
    項。又至萬通銀行所設上開自動付款機，輸入密碼及欲提款之金額，使上開金融
    機構辨識系統對真正持卡人之識別陷於錯誤，以此不正方法由自動付款機取得二
    萬元之款項。後至新竹國際企業銀行設於桃園縣龜山鄉○○路上之自動付款機，
    分別二次接續輸入密碼及欲提款之金額，使上開金融機構辨識系統對真正持卡人
    之識別陷於錯誤，以此不正方法由自動付款機分別取得二萬元及一萬五千元不等
    之款項。詎甲○○仍承前同一之概括犯意，連續於八十八年七月六日及八月十三
    日，先後持上開郵局提款卡，至桃園縣龜山鄉中國信託商業銀行及合作金庫等處
    所設之自動付款機，分別輸入密碼及欲提款之金額，使上開金融機構辨識系統對
    真正持卡人之識別陷於錯誤，又以此不正方法由自動付款機分別取得二千元及五
    百元不等之款項。甲○○前後共計詐得九萬二千五百元之款項（起訴書誤植為九
    萬七千五百元）。嗣於八十八年十月十六日下午五時三十分許，乙○○因發現其
    所有之上開郵局提款卡被竊，隔日即前往郵局補登存摺，而發現遭人盜領存款後
    ，隨即調閱上開新竹國際企業銀行所設自動付款機之八十八年七月三日領款人攝
    影畫面，進而循線查獲上情。
二、案經乙○○訴由桃園縣警察局龜山分局報請臺灣桃園地方法院檢察官偵查起訴。
    理  由
一、訊據被告甲○○固不否認連續於八十八年七月三日及七月六日，持上開郵局提款
    卡，至上開各銀行領取款項之事實，惟矢口否認有竊盜等犯行，辯稱：伊並沒有
    竊取告訴人乙○○所有之上開郵局提款卡，該提款卡係由乙○○之妹丙○○自賴
    母保管處拿出來，因丙○○向伊表示其自己提不到錢，欲委託伊代為提領，始帶
    伊去上開各銀行代為提領，而伊所領到之錢都交給丙○○云云。然查：
    （一）右揭事實業據被告於警訊中坦承不諱，並核與告訴人乙○○所指述之情節
          相符，且證人丙○○於偵查及本院調查程序中均就伊不知被告竊取上開提
          款卡及從未與被告一同前往領取款項等情證述明確在卷（見偵查卷第二四
          頁及本院八十九年三月八日訊問筆錄）。雖被告於本院審理中供稱：警訊
          筆錄係警察先寫好後，再叫伊簽名云云，然觀之被告八十八年十一月二十
          三日之警訊筆錄內容，被告就其所為竊取、詐領行為之時間、地點均供述
          甚詳，而據告訴人同日於警訊中之指述，告訴人於當時尚無法得知其所有
          上開提款卡失竊之時間，基此，倘非被告於警訊中確就其為上開竊盜行為
          之時間等情節為供述，該員警要無據得以先行製作筆錄再由被告簽名，是
          認被告所辯實難憑信。
    （二）縱被告所辯上開提款卡係告訴人之妹丙○○所交付，且丙○○並與其一同
          前往領取款項一情為真，然參以被告於偵查中所自承：伊與丙○○皆未向
          乙○○說領錢這件事等語（見偵查卷第二一頁），堪認被告明知丙○○拿
          取告訴人乙○○所有上開提款卡前往領取款項之行為並未經告訴人之同意
          ，而被告竟仍幫丙○○前往領款，據此，被告為自己不法所有之意圖甚為
          明顯，亦無礙於被告上開犯行之成立。
    （三）至告訴人所指稱被盜領金額為九萬七千五百元部分，與本院向桃園郵局調
          取之交易詳情單（戶名：乙○○、局號：000000－0號、帳號：0
          00000－0號）所示，自八十八年七月二日告訴人所有之上開提款卡
          遭竊之日起，至八十八年十月十六日發現遭竊之日止，共計遭詐領八次（
          八十八年七月三日六次及八十八年七月六日、八月十三日各乙次），金額
          計為九萬二千五百元等情不符，此部分告訴人所陳尚屬誤記，應以上開交
          易詳情單所示為準。綜上，被告所辯顯係事後卸責之詞，無足採信。此外
          復有被告提款翻攝之照片十三幀、郵局存摺影本、桃園郵局八十九年六月
          五日營00000000－00二號函及隨函檢送之交易詳情單各乙紙等
          附卷可稽。本件事證業已明確，被告右揭犯行洵堪認定，應依法論科。
二、核被告甲○○竊取告訴人乙○○所有上開郵局提款卡之行為，係犯刑法第三百二
    十條第一項之普通竊盜罪。又被告為無提款權人，利用竊得之提款卡鍵入密碼，
    以此不正方法，使自動付款設備誤認係有提款權人之真正提款而支付款項，係犯
    刑法第三百三十九條之二第一項之詐欺罪。被告上開使用安泰商業銀行、新竹國
    際企業銀行提款機，皆接續輸入密碼二次部分，時間、場合密接，顯係基於接續
    犯意為之，均應論以一罪。其先後多次各利用萬通銀行、安泰商業銀行、新竹國
    際企業銀行、中國信託商業銀行及合作金庫之提款機盜領款項之行為，時間緊接
    ，手法相同，顯係基於概括犯意為之，為連續犯，應依連續犯之規定論以一罪，
    並加重其刑。公訴意旨認被告多次利用上開各銀行所處位置相距幾分鐘車程之不
    同提款機之詐領行為，係基於接續之故意，似有未洽。被告所犯上開二罪間，有
    方法結果關係之牽連關係，應依牽連犯之規定從一重之普通竊盜罪處斷。至上開
    八十八年七月六日及八月十三日之被告詐領款項犯行，雖未據公訴人記載於起訴
    書，但與已起訴且經本院論罪科刑部分有連續犯之裁判上一罪關係，依法本院自
    得併予審理，併此敘明。爰審酌被告因一時貪念竟竊取、詐領他人財物，所為非
    是，惟被告並無任何前科紀錄，素行尚稱良好，有臺灣高等法院被告全國前案紀
    錄表及臺灣桃園地方法院檢察署刑案資料查註紀錄表各一份在卷足參，及其所竊
    得、詐得財物之價值等一切情狀，量處如主文所示之刑，以資懲儆。末查，被告
    前未曾受有期徒刑以上刑之宣告，有上開被告全國前案紀錄表及刑案資料查註紀
    錄表附卷可稽，因一時失慮，偶罹刑典，經此刑之宣告後，應知警惕而無再犯之
    虞，本院因認暫不執行其刑為當，予以宣告緩刑二年，用啟自新。
據上論斷，應依刑事訴訟法第二百九十九條第一項前段，刑法第五十六條、第三百二
十條第一項、第三百三十九條之二第一項、第五十五條、第七十四條第一款，罰金罰
鍰提高標準條例第一條前段，判決如主文。
本案經檢察官魏雯祈到庭執行職務。
中        華        民        國   八十九   年   九   月    二十二    日
                            臺灣桃園地方法院刑事第二庭
                                      法  官  王美玲
右正本證明與原本無異。
如不服本判決，應於判決送達後十日內向本院提出上訴狀( 應附繕本 )，上訴於
臺灣高等法院。
                                      書記官  陳靜娟
中        華        民        國   八十九   年   九   月    二十五    日
附錄：本案論罪科刑法條全文
刑法第三百二十條第一項：
意圖為自己或第三人不法之所有，而竊取他人之動產者，為竊盜罪，處五年以下有期
徒刑、拘役或五百元以下罰金。
刑法第三百三十九條之二第一項：
意圖為自己或第三人不法之所有，以不正方法由自動付款設備取得他人之物者，處三
年以下有期徒刑、拘役或一萬元以下罰金。


司法院資訊處製作；財團法人民間司法改革基金會備份。
